# 请教陈老师一个或有资产的题目

提问人：pittjean 时间：2017-09-09 14:33:31
最近重新温习了一下或有事项准则，并且把之前CPA练习题重新巩固了一下，有一道题目有疑问。题目大致意思是，资产负债表日前，被审计单位向税务局起诉，要求赔偿 300 万，律师判断该笔金额基本确定可以收回，有一条选项是该笔金额应该在报表中确认。
答案说该观点不正确，或有资产不应当确认。我翻阅了企业会计准则讲解 2010 ，发现如下文字: 随着时间推移和事态的进展，或有负债对应的潜在义务可能转化为现时义务，原本不是很可能导致经济利益流出的现时义务也可能被证实将很可能导致企业流出经济利益，并且现时义务的金额也能够可靠计量。在这种情况下，或有负债就转化为企业的或预计负债，应当予以确认。或有资产也是一样，其对应的潜在资产最终是否能够流入企业会逐渐变得明确，如果某一时点企业基本确定能够收到这项潜在资产并且其金额能够可靠计量，则应当将其确认为企业的资产。 从最后一句话可以看出，准则讲解中，一项资产基本确定能够收到，另外满足资产定义，是可以确认为资产的。我觉得习题答案的观点与准则讲解观点不一致，个人倾向于准则讲解的观点。不知道陈版是什么意见？谢谢~

回答人：chenyiwei
或有资产不能确认，这是一项基本原则。当它满足资产确认条件时，也就不再是或有资产，而是一项基本确定的债权资产。就你说的案例而言，如果仅仅是律师判断很可能胜诉，则属于“存在须通过未来不确定事项的发生或不发生予以证实”，因此属于不能确认的或有资产。只有到法院作出明确胜诉的判决，明确了赔偿金额，并且该金额基本确定能够收到时，才能作为一项债权予以确认（在实务操作中，很多情况下基于谨慎考虑，在实际收到赔偿款时才确认）。

提问人：pittjean 时间：2017-09-09 21:16:29
陈版，我明白了。律师所说的基本确定是指法律诉讼基本确定可以胜诉，但该诉讼仍然是或有事项，不能确认或有资产。资产的定义提及的“很可能”，是指经济利益流入，通俗而言是指预计很可能收到赔款。前者是债权成立不确定，后者是债权是否能够收到不确定。这是两者本质区别。

回答人：chenyiwei
可以这样理解。